臺灣高等法院高雄分院刑事判決　　　　 96年度上訴字第556號
上　訴　人　乙○○
即　被　告
選任辯護人　吳小燕　律師
　　　　　　施一帆　律師
上列上訴人因違反廢棄物清理法案件，不服臺灣高雄地方法院95
年度訴字第1550號中華民國96年1 月24日第一審判決（起訴案號
：臺灣高雄地方法院檢察署94年度偵字第27645 號），提起上訴
，本院判決如下：
     主  文
上訴駁回。
乙○○緩刑參年。
    事  實
一、乙○○未經向直轄市、縣（市）主管機關或中央主管機關委
    託之機關申請核發公民營廢棄物清除機構許可文件，竟於民
    國94年9 月10日上午某時，駕駛其所有之車牌號碼YH─4895
    號自小貨車，至其高雄市楠梓區○○○街291 巷7 號住處附
    近某建築工地，載運其中夾雜水泥廢塊、水泥袋、玻璃門、
    窗、保麗龍、廢棄水管等非屬營建剩餘土石方之一般事業廢
    棄物，而為收集、運輸等清除行為，並將上開廢棄物傾倒在
    高雄縣燕巢鄉○○村○○段476- 157地號土地，適為附近居
    民黃信隆發現報警處理，而於同日上午7 時2 分許為警當場
    查獲。
二、案經高雄縣政府警察局岡山分局移送臺灣高雄地方法院檢察
    署檢察官偵查起訴。
    理  由
壹、程序部分：
 一、按檢察官起訴書，依刑事訴訟法第264 條第2 項第2 款所
     應記載之犯罪事實，苟與其他犯罪不致相混，足以表明其
     起訴之範圍者，即使記載未詳，法院不得以其內容簡略而
     不予受理。又案件經檢察官提起公訴後，發見起訴事實中
     所敘述之犯罪時間或地點有誤，審判期日，檢察官陳述起
     訴要旨時，應將錯誤之處改正陳明。如疏未陳明，法院亦
     可於判決中加以交代而逕行改正（最高法院25年度上字第
     662 號判例意旨參照）。查本案偵查檢察官就被告乙○○
     違反廢棄物清理法案件提起公訴，雖於起訴書內誤載被告
     行為之處所為高雄縣燕巢鄉○○段476-7 、476-191 、47
     6-193 、476-210 號被告所承租之國有林地，然被告及證
     人黃信隆、洪登財於警、偵訊及原審審理時，均係就被告
     在警卷所附現場相片第1 頁編號1 、3 所示處所傾倒廢棄
     物所為而為陳述，此經被告及證人等於偵訊及原審審理時
     ，經提示警卷所附相片後指述綦詳（見94年12月19日偵訊
     筆錄、原審95年9 月20日審判筆錄），是被告及證人於偵
     訊及原審審理時，俱以警卷所附現場相片第1頁編號1 、3
     所示地點為本案之行為地而為陳述，足見檢察官起訴書所
     記載之犯罪事實，已足以表示其起訴之範圍，不致與其他
     犯罪相混淆，而無礙於犯罪同一性之辨別，要難謂其於犯
     罪事實並無記載。
二、被告以外之人於檢察事務官、司法警察官或司法警察調查中
    所為之陳述，與審判中不符時，其先前之陳述具有較可信之
    特別情況，且為證明犯罪事實存否所必要者，得為證據，刑
    事訴訟法第159 條之2 定有明文。本件證人黃信隆於警詢中
    之陳述，乃係被告以外之人於審判外之言詞陳述，屬傳聞證
    據，然依其陳述整體、實質內容而言，核與其於原審審理時
    之陳述大致相符，是前開警詢中之陳述即不符合刑事訴訟法
    第159 條之2 有關傳聞例外之規定，不得作為認定本案犯罪
    事實之證據，而無證據能力，故應以其於審判中之證述作為
    證據。
三、財政部國有財產局臺灣南區辦事處94年12月12日臺財產南管
    字第0940050839號函、高雄縣岡山地政事務所95年12月20日
    岡所二字第0950012911號函暨土地複丈成果圖各1 份之文書
    內容，業經本院審理時予以提示並告以要旨，且各經檢察官
    、辯護人及被告等人表示意見，當事人或辯護人已知上述筆
    錄乃傳聞證據，且均未於言詞辯論終結前對該等函內容異議
    ，本院審酌上開函應無為虛偽陳述之動機及必要，認為以之
    作為本案之證據亦屬適當，依上開規定，是上開文書應具有
    證據能力。
貳、實體部分：
一、訊據上訴人即被告乙○○固不諱言有於94年9 月10日上午某
    時，駕駛其所有之車牌號碼YH-4895 號自小貨車，載運水泥
    廢塊，前往高雄縣燕巢鄉○○村○○段476- 157地號土地堆
    置之事實，惟矢口否認有何違反廢棄物清理法之情形，辯稱
    ：我向國有財產局承租高雄縣燕巢鄉○○段476-7 、476-19
    1 、476-193 、476-210 號國有林地，通往上開國有林地之
    路面因颱風侵襲坍方，僅係載運水泥廢塊至前揭地點修補道
    路，並非傾倒一般事業廢棄物云云。選任辯護人則以：被告
    僅係就少量物品進行整理，並無構成刑事責任，而係類似一
    般人的亂丟垃圾，目的是在修補土地上之坍方，並無傾倒廢
    棄物的犯意為被告辯護。
二、惟查：
（一）被告未領有廢棄物清除許可文件，即在其住處附近工地收
      集並運輸他人產生之水泥廢塊、水泥袋、玻璃門、窗、保
      麗龍、廢棄水管等物，並傾倒在高雄縣燕巢鄉○○村○○
      段476-157 地號土地等情，已據被告於警詢、偵訊及原審
      審理時供認明確（見94年9 月16日警詢筆錄、同年12月19
      日偵訊筆錄、原審95年6 月9 日準備程序筆錄、96年1 月
      10日審判筆錄），核與證人黃信隆於原審審理時所結證稱
      ：我於94年9 月10日上午7 時2 分許，目睹被告在警卷所
      附現場相片第1 頁編號1 、3 所示地點，丟棄水泥廢塊、
      玻璃窗、保麗龍、廢棄水管等物品。被告係將上開物品裝
      成一包包的，以自小貨車載往上開地點，再徒手搬下車。
      當時車上尚有其他垃圾，也是磚塊類的東西。我於警詢時
      陳述被告係將廢棄物傾倒在高雄縣燕巢鄉○○村○○段21
      -66 地號土地係因渠看錯圖，被告傾倒廢棄物之地點應係
      高雄縣燕巢鄉○○村○○段等語（見原審95年9 月20日警
      詢筆錄）；證人即查獲員警洪登財於原審審理時所結證稱
      ：被告於94年9 月10日上午傾倒垃圾時係我前往處理，現
      場有桶子、水泥廢棄物、水泥袋、玻璃門、塑膠等物品，
      係堆置在被告所駕駛之自小貨車後方不遠處等語（見原審
      95年9 月20日審判筆錄），均相符合；並有車籍作業系統
      查詢認可資料、現場相片、財政部國有財產局臺灣南區辦
      事處94年12月12日臺財產南管字第0940050839號函、國有
      林地租賃契約書（甲式）在卷可資佐證，復經原審至現場
      履勘屬實，製有95年10月26日勘驗筆錄及現場相片28 張
      在卷足憑。又上開地點，經高雄縣岡山地政事務所派員勘
      測結果，係高雄縣燕巢鄉○○段476- 157地號土地乙情，
      亦有該所95年12月20日岡所二字第0950012911號函暨土地
      複丈成果圖1 份在卷可參。另被告於警詢及原審審理時已
      供承：我所載運傾倒在上揭地點之物品，係向我住處附近
      工地索取等語（見94年9 月16日警詢筆錄、原審96年1 月
      10日審判筆錄），是被告於上開時、地傾倒非其本人所有
      之一般事業廢棄物之事實，應堪認定。
（二）證人黃信隆於原審審理時，已就其於94年9 月10日目睹被
      告自其所駕駛之自小貨車上徒手搬取水泥廢塊等廢棄物，
      棄置在警卷所附現場相片第1 頁編號1 、3 所示深水段土
      地等情證述明確，並經提示警卷所附現場相片由證人黃信
      隆指述甚詳（見原審95年9 月20日審判筆錄），且被告於
      原審審理時亦供稱上開土地係其所有（見原審卷第111 頁
      ），上開地點又經被告以鐵門與外界隔絕，亦有現場相片
      在卷足參，則證人黃信隆所指被告傾倒廢棄物之地點，應
      係警卷所附現場相片第1 頁編號1 、3 所示之地點無疑。
      又被告於偵訊時，亦係經檢察官提示警卷所附相片，再詢
      問被告是否為傾倒廢棄物之行為人，並經被告所是認，此
      有94年12月19日偵訊筆錄在卷可參；選任辯護人於原審調
      查證據時，認證人黃信隆與被告所指地點並非本案高雄縣
      燕巢鄉○○村○○段476- 157地號土地云云，顯有誤會。
      被告於原審又辯稱：據聞係某真實姓名年籍均不詳之人士
      唆使證人黃信隆檢舉云云，惟查證人黃信隆於原審審理時
      ，已經具結擔保渠證述之真實性，衡情證人黃信隆應無故
      為誣陷被告並自陷偽證罪處罰危險之理。且被告所指該不
      詳姓名人士唆使證人黃信隆檢舉乙節，亦未舉證以實其說
      ，顯係被告卸責之詞，所辯不無足採。
（三）按廢棄物清理法第46條第1 項第4 款規定之犯罪構成要件
      行為，計有「貯存」、「清除」及「處理」三者，其中所
      謂「貯存」，指事業廢棄物於清除、處理前，放置於特定
      地點或貯存容器、設施內之行為；「清除」則指事業廢棄
      物之收集、運輸行為；至「處理」則包含(1)中間處理：指
      事業廢棄物在最終處置前，以物理、化學、生物、熱處理
      、堆肥或其他處理方法，改變其物理、化學、生物特性或
      成分，達成分離、減積、去毒、固化或安定之行為。(2)最
      終處置：指衛生掩埋、封閉掩埋、安定掩埋或海洋棄置事
      業廢棄物之行為。(3)再利用：指事業機構產生之事業廢棄
      物自行、販賣、轉讓或委託做為原料、材料、燃料、填土
      或其他經中央主管機關及目的事業主管機關認定之用途行
      為，並應符合本標準規定者，此有行政院環境保護署公告
      之「事業廢棄物貯存清除處理方法及設施標準」可資參酌
      。查被告自其住處附近工地收集水泥廢塊、水泥袋、玻璃
      門、窗、保麗龍、廢棄水管等廢棄物，運輸至上揭地點傾
      倒，依上開說明，自屬廢棄物清理法所規範之「清除」行
      為應無疑義。況被告於警詢、偵查時先供稱：我係因上揭
      地點之土地坍方有凹洞，才載運10包水泥紙袋裝水泥碎塊
      至上揭地點傾倒等語（見94年9 月16日警詢筆錄、同年12
      月19日偵訊筆錄）；嗣於原審準備程序時改稱：上揭地點
      因大水將大門沖毀，經不詳人士前往傾倒垃圾，嗣我發現
      路面不平，遂載運2 包土前往填充等語（見原審95年6 月
      9 日準備程序筆錄），所述填載路面之物品名稱及數量俱
      有不一。又被告於警詢時先稱：我所載運傾倒於上揭地點
      之廢棄物，係自其住處附近工地索取等語（見94年9 月16
      日警詢筆錄）；嗣於偵訊時改稱：上開混凝土係取自其自
      家浴室打掉之混凝土等語（見94年12月19日偵訊筆錄）；
      復於原審審理時供稱：係其住處附近鄰居在興建房屋，遂
      向鄰居索取廢棄水泥廢塊等語（見原審96年1 月10日審判
      筆錄），則被告所辯其傾倒之物品來源亦有不一，足見其
      上開所辯之真實性已有可疑。又被告於原審審理時先供稱
      ：我僅載運1 次廢棄水泥塊至上揭地點修理路面，94年9
      月10日係空車上去等語；嗣改稱：被查獲當日有載運幾包
      廢棄物上去，之前沒有載，僅該次載運等語（見原審96年
      1 月10日審判筆錄）。足見被告上開修補路面所辯，前後
      矛盾不一，則被告辯稱修補路面云云，應有可疑。而自現
      場相片觀之，被告在上開地點堆置大量水泥廢塊、水泥袋
      、玻璃門、窗、保麗龍、廢棄水管等物品，所堆置物品已
      超越地面高度，而呈現囤積現象等情，有現場相片在卷可
      參。衡情被告倘係載運上開物品修補馬路，逕可挑選水泥
      廢塊等物將凹洞填平即可。詎被告竟將玻璃門、窗、塑膠
      水管等物品一併載運至上揭地點加以囤置，已與常情未合
      。且其既意在填補路面，逕可將凹洞填平即可，竟在上揭
      地面囤積大量廢物物品，亦與一般修理路面情形未合。另
      被告倘有填補凹洞之必要，亦可依規定就近搬運砂土加以
      填補，或申請公務機關儘速處理，豈有千里迢迢自其高雄
      市楠梓區○○○街291 巷7 號住處附近工地搬運上開廢棄
      物至前揭地號土地填補路面之理，至被告所聲請傳喚之證
      人甲○○於本院審理時雖到庭證稱：乙○○在被查獲前，
      有跟我說要用土石來修理坍陷的地方，至於有無用土石來
      處理，我不知道云云，證人甲○○既不知被告有無用土石
      處理坍陷的路面，自難為被告有利之認定。又依現場相片
      觀之，本案現場附近已經人堆置大量廢棄水泥廢塊，被告
      應可就近取材，擷取現場附近廢棄物品填補路面，亦無捨
      近取遠，另行自他處搬運廢棄物品填補凹洞之理。且現場
      亦無證據證明上開地點確實有被告所辯之凹洞存在，是被
      告所辯並無傾倒廢棄物之犯意云云，應非可採。
（四）次按廢棄物清理法所稱之廢棄物，分下列二種：「(1)一般
      廢棄物：垃圾、糞尿、動物屍體或其他非事業機構所產生
      足以污染環境之固體或液體廢棄物；(2)事業廢棄物：1.有
      害事業廢棄物：由事業機構所產生具有毒性、危險性，其
      濃度或數量足以影響人體健康或污染環境之廢棄物。2.一
      般事業廢棄物：由事業機構所產生有害事業廢棄物以外之
      廢棄物」，廢棄物清理法第2 條第1 項定有明文。又依內
      政部「營建剩餘土石方處理方案」固明定營建剩餘土石方
      之種類，包括建築工程、公共工程及相關拆除施工所產生
      之泥、土、砂、石、磚、瓦、混泥土塊等，惟如營建剩餘
      土石方混雜鋼筋、廢木板等廢棄物時，則為營建混合物，
      仍屬廢棄物範圍，應依廢棄物清理法相關規定妥善清除處
      理或再利用，有行政院環境保護署94年1 月11日環署廢字
      第0940000287號函釋可查。又營建廢棄土包括建築工程、
      公共工程及建築物拆除工程施工所產生之剩餘土石方、磚
      瓦、混凝土塊，為有用資源，非屬廢棄物範圍。惟營建廢
      棄土如未能妥善處理，則形成一般廢棄物。至於因施工所
      附帶產生之金屬屑、玻璃碎片、塑膠類、木屑、竹片、紙
      屑、瀝清等廢棄物，則屬於一般事業廢棄物乙情，已據行
      政院於86年12月31日 (86) 台內字第52110 號函示足憑。
      是建築工程、公共工程及相關拆除施工所產生之泥、土、
      砂、石、磚、瓦、混凝土塊等，若與鋼筋、廢木板、廢棄
      塑膠袋等事業廢棄物或一般廢棄物相混雜，則皆屬廢棄物
      ，不能再以有用之土石方視之，而應受廢棄物清理法之規
      範。又依「營建剩餘土石方處理方案」貳、適用範圍之明
      文規定：該方案所指營建工程剩餘土石方之種類，包括建
      築工程、公共工程及相關拆除施工所產生之泥、土、砂、
      石、磚、瓦、混凝土塊等，惟不包括施工所附帶產生之金
      屬屑、玻璃碎片、塑膠類、木屑、竹片、紙屑、瀝青等廢
      棄物。至營建工程產生剩餘之泥、土、砂、石、磚、瓦、
      混凝土塊，經暫屯、堆置可供回收、分類、加工、轉運、
      處理、再生利用者，始屬有用之土壤砂石資源。查本案被
      告所收集、運輸並傾倒之廢棄物來源，係取自於其住處附
      近工地，已據被告於警詢及原審審理時供陳不諱。另被告
      所載運者，非僅砂石、磚塊、混凝土而已，亦夾雜玻璃門
      、窗、保麗龍、廢棄水管等物，已如前述，則被告未依規
      定經主管機關申請，任意在該地傾倒上揭物品，所傾倒之
      上揭物品，均屬一般事業廢棄物無疑，被告及選任辯護人
      辯稱上開物品並非廢棄物云云，應非足採。
（五）末按廢棄物清理法第46條第4 款規定：「未依第41條第1
      項規定領有廢棄物清除、處理許可文件，從事廢棄物貯存
      、清除、處理，或未依廢棄物清除、處理許可文件內容貯
      存、清除、處理廢棄物」，該款後段係處罰公、民營廢棄
      物清除處理機構固無疑義，然前段並未限縮於公、民營廢
      棄物清除處理機構，依文義觀之，凡未領有許可證或核備
      文件而從事廢棄物貯存、清除、處理即該當之，從而事業
      機構固為處罰之對象，自然人亦在處罰之列；再從目的解
      釋而言，廢棄物清理法之立法目的，為有效清除、處理廢
      棄物，改善環境衛生，維護國民健康，該法第1 條定有明
      文，而非屬公、民營廢棄物之清除、處理機構，未領得許
      可文件即從事廢棄物清除、處理，其對環境衛生危害不亞
      於公、民營廢棄物清除、處理機構，如該條款解釋上僅規
      範公、民營廢棄物清除、處理機構，未將包括個人之非公
      、民營廢棄物清除、處理機構列入適用範圍，顯無法落實
      立法目的（最高法院90年度臺上字第3830號、91年度臺上
      字第5905號判決可資參照）。又按廢棄物清理法第46條第
      4 款前段規定之「未依第41條第1 項規定領有廢棄物清除
      、處理許可文件，從事廢棄物清除、處理」罪，其行為本
      質上具有反覆性與延時性，乃執行業務本質所當然，而為
      集合犯之一種，固無連續犯之適用，但其犯罪之成立，並
      不以行為人有多次廢棄物清除、處理為必要，如有從事廢
      棄物清除、處理等作為，縱僅一次即被查獲，仍無解於該
      條項之罪（最高法院95年度臺上字第2630號判決參照）；
      本件被告所辯為修補路面遂堆置上揭物品云云，不足採信
      ，已如前述，被告所傾倒之上揭廢棄物，衡情常人避之唯
      恐不及，被告竟將之傾倒在其通往所承租國有林地之路面
      ，顯非偶一棄置他人產生之廢棄物等妨害環境衛生之行為
      ，是其從事廢棄物之清除作為，縱僅經警查獲1 次，仍無
      解於該罪之成立。
（六）綜上所述，被告上開所辯，要非卸責之詞，不足採信，本
      案事證已臻明確，被告之犯行堪以認定。
三、核被告乙○○所為，係犯廢棄物清理法第46條第4 款未依廢
    棄物清理法第41條第1 項規定領有廢棄物清除許可文件，從
    事廢棄物清除罪。
四、原審因而適用廢棄物清理法第46條第4 款之規定，並審酌被
    告未領有廢棄物清除、處理執照，竟非法清除廢棄物，破壞
    環境衛生，對生態環境及國民衛生均造成不良影響。且犯後
    否認犯行，毫無悔意，本應嚴懲。惟念其所傾倒之廢棄物範
    圍尚非至鉅，環境受污染影響較小，暨被告之教育程度與犯
    罪動機、目的及本案廢棄物傾倒之數量、種類等一切情狀，
    量處有期徒刑1 年4 月。又扣案之車牌號碼YH-4895 號自用
    小貨車1 部，雖為被告所有，且為供本案犯罪所用之車輛，
    依刑法第38條第1 項第2 款規定雖得併宣告沒收，然審酌被
    告前開犯罪之情節尚非嚴重及上開扣案之自用小貨車價值非
    低等情，如併宣告沒收，顯不符合比例原則，故不予宣告沒
    收；又以公訴意旨另認被告明知從事廢棄物清除、處理業務
    者，應依廢棄物清理法第41條第1 項之規定，向直轄市、縣
    （市）主管機關或中央主管機關委託之機關申請核發公民營
    廢棄物清除、處理機構許可文件後，始得受託清除、處理廢
    棄物業務，竟違反前揭規定，未領有廢棄物清除處理許可文
    件，於94年9 月10日上午駕駛其所有車牌號碼YH─4895號自
    小貨車，至高雄市楠梓區○○○街291 巷7 號其住處附近工
    地，載運水泥碎塊、塑膠水桶、裝水泥袋、廢棄玻璃門、保
    麗龍、塑膠桶等一般事業廢棄物，並傾倒在如附件複丈成果
    圖所示高雄縣燕巢鄉○○村○○段476-160 （編號E） 、
    476-159 （編號F） 、湖子內段21─121 號（編號C） 以及
    複丈成果圖所列之未登記土地編號D 、G 土地上，而為廢棄
    物之處理，因認被告此部份所為亦係犯修正前廢棄物清理法
    第46條第1 項第4 款未依廢棄物清理法第41條第1 項規定領
    有廢棄物清除許可文件，從事廢棄物清除罪嫌云云，本件公
    訴人認被告涉有前揭犯罪，係以被告之供述、證人黃信隆於
    警詢時之陳述、現場相片16張為其主要論據；惟被告於原審
    及本院審理時，堅決否認有前揭犯行，辯稱：上開地點廢棄
    物之傾倒並非我所為等語。經查：(一)如附件複丈成果圖所示
    高雄縣燕巢鄉○○村○○段476-160 （編號E） 、476-159
    （編號F） 、湖子內段21─121 號（編號C） 以及複丈成果
    圖所列之未登記土地編號D 、G 土地上，經堆置大量廢棄物
    乙情，雖據證人黃信隆於原審審理時證述綦詳（見原審95年
    9 月20日審判筆錄），復有現場相片在卷足憑。然查，上開
    證據僅可證明前揭土地確經堆置大量廢棄物之事實，尚未足
    資證明係被告所堆置。(二)又證人黃信隆於原審雖結證稱：被
    告傾倒許多次等語（見原審95年9 月20日審判筆錄），然證
    人黃信隆既未具體指稱渠於何時見被告傾倒何種廢棄物於何
    地號土地，復未具體指稱被告傾倒廢棄物之次數，亦不足以
    為不利被告之認定。(三)又被告上開經論罪科刑之違反廢棄物
    清理法案件之犯罪地點係高雄縣燕巢鄉○○村○○段476-
    157 地號土地，與前揭如附件複丈成果圖所示高雄縣燕巢鄉
    ○○村○○段476-160 （編號E） 、476-159 （編號F） 、
    湖子內段21─12 1號（編號C） 以及複丈成果圖所列之未登
    記土地編號D 、G 土地相距約31.8公尺乙節，有土地複丈成
    果圖在卷足憑。亦無從以被告在高雄縣燕巢鄉○○村○○段
    476- 157地號土地傾倒廢棄物等情，率為被告亦在前揭地點
    傾倒廢棄物之認定。(四)綜上所述，堪認公訴人認定被告此部
    份犯嫌所行之證據，即未達通常一般人均不致有所懷疑，而
    得以確信其為真實之程度，尚不得遽為不利被告之認定。此
    外，復查無其他積極證據足認被告有何此部分違反廢棄物清
    理法犯行，揆諸首揭法條及判例意旨說明，顯然不能證明被
    告犯罪，本應為無罪之諭知，然因公訴人認此部分若成立犯
    罪，與前開論罪部分有實質上一罪關係，爰不另為無罪之諭
    知，於理由欄併予敘明。其認事用法，均無不合，量刑亦屬
    適當，被告上訴意旨，仍執陳詞，否認犯罪，指摘原判決不
    當，為無理由，應予駁回。
五、又被告乙○○前未曾受有期徒刑以上刑之宣告，有臺灣高等
    法院被告前案紀錄表1 份附卷可稽，其因一時失慮，觸犯本
    件罪刑，經此次偵、審程序，應知所警惕，而無再犯之虞，
    本院因認所宣告之刑以暫不執行為適當，爰依刑法第74條第
    1 項第1 款規定宣告緩刑3 年，以啟自新，又被告犯罪在刑
    法第74條95年7 月1 日修正施行前，關於緩刑之宣告即應適
    用修正後之新法（最高法院95年5 月23日第8 次會議決議參
    照）。
據上論結，應依刑事訴訟法第368 條、刑法第74條第1 項第1 款
，判決如主文。
本案經檢察官彭南雄到庭執行職務。
中　　華　　民　　國　　96　　年　　5 　　月　　22　　日
                  刑事第七庭    審判長法  官  莊飛宗
                                      法  官  邱明弘
                                      法  官  黃憲文
以上正本證明與原本無異。
如不服本判決應於收受本判決後10日內向本院提出上訴書狀，其
未敘述上訴理由者，並得於提起上訴後10日內向本院補提理由書
狀（均須按他造當事人之人數附繕本）「切勿逕送上級法院」。
中　　華　　民　　國　　96　　年　　5 　　月　　22　　日
　　　　　　　　　　　　　　　　　　　書記官  施耀程
附錄本判決論罪科刑法條：
廢棄物清理法第46條
有下列情形之一者，處1 年以上5 年以下有期徒刑，得併科新臺
幣3 百萬元以下罰金：
一、任意棄置有害事業廢棄物。
二、事業負責人或相關人員未依本法規定之方式貯存、清除、處
    理或再利用廢棄物，致污染環境。
三、未經主管機關許可，提供土地回填、堆置廢棄物。
四、未依第 41 條第 1 項規定領有廢棄物清除、處理許可文件，
    從事廢棄物貯存、清除、處理，或未依廢棄物清除、處理許
    可文件內容貯存、清除、處理廢棄物。
五、執行機關之人員委託未取得許可文件之業者，清除、處理一
    般廢棄物者；或明知受託人非法清除、處理而仍委託。
六、公民營廢棄物處理機構負責人或相關人員、或執行機關之人
    員未處理廢棄物，開具虛偽證明。
